

# АНДРЕЙ СИБИРЯКОВ

FRONTEND DEVELOPER

#### обо мнғ

Я frintend - разработчик с опытом создания SPA в React / Redux / TypeScript. В свободное время развиваю навыки работы с анимацией в GSAP и Three.js, решаю примеры в Codewars, планирую изучить Express.js / Node.js и в будущем стать специалистом full stack.

## НАВЫКИ

- React
- Redux
- TypeScript
- HTML / CSS (SASS)
- Material ui / Bootstrap
- Greensock (GSAP)
- REST API / Axios
- Gi
- Photoshop / Figma / GIMP

### КОНТАКТЫ

тел.: +7 (977) 302-83-67 Sibir\_91@list.ru Россия, Москва









### ОПЫТ РАБОТЫ

# Frontend developer

Inelso | Апрель 2021 - настоящее время

- Разработка marketplace на React.js / Redux
- Техническая поддержка пользователей

## Специалист поддержки

EventPlatform | Май 2020 - Апрель 2021

- Подготовка контента в графических редакторах и наполнение платформы
- Создание видео-инструкций
- Техническая поддержка пользователей во время онлайнмероприятий.

## HTML - developer / Content - manager

Freelance | Май 2020 - Апрель 2021

- Создание landing page и отдельных частей сайта (карточки товаров, формы, меню навигации, отдельные разделы и т.д.)
- Создание графического контента
- Развитие дизайна

# **ОБРАЗОВАНИЕ**

Московский технический университет связи и информатики (МТУСИ), Москва, Россия

«Информационные системы и технологии»

- Обучение с 2019г. по июнь 2023г.
- Заочный

## IT-incubator, Минск, Беларусь

React.js frontend development курс https://it-incubator.by

- Обучение с декабря 2020г. по апрель 2021г.
- Online обучение